臺灣高等法院刑事裁定
110年度抗字第188號
抗  告  人
即  受刑人  蔡智全



上列抗告人即受刑人因檢察官聲請撤銷緩刑案件，不服臺灣士林
地方法院109年度撤緩字第171號，中華民國109年12月22日所為
撤銷緩刑之裁定（聲請案號：臺灣士林地方檢察署109年度執聲
字第1103號、109年執緩助字第198號），提起抗告，本院裁定如
下：
    主  文
抗告駁回。
    理  由
一、原裁定意旨略以：抗告人即受刑人蔡智全（下稱抗告人）前
    因犯業務侵占罪，經臺灣臺北地方法院於民國107年11月30
    日以107年度審簡字第2466號判決判處有期徒刑6月，緩刑2
    年，於107年12月24日確定後，復於緩刑期間內之109年3月3
    0日，因故意犯詐欺取財罪，經臺灣臺中地方法院於109年9
    月21日以109年度簡字第1044號判決判處有期徒刑2月，並於
    109年11月2日確定等情，有上開各該判決書及本院被告前案
    紀錄表附卷可稽。原審審酌抗告人於前案受緩刑之宣告後，
    仍不知警惕，竟於緩刑期內故意再犯同為侵害財產法益之詐
    欺取財罪，足見抗告人並非偶蹈法網，亦未因受到刑事追訴
    而有悔悟反省之意，其原宣告之緩刑，已難收預期之效果，
    而有執行刑罰之必要，是本件檢察官聲請撤銷緩刑之宣告，
    經核與刑法第75條之1第1項第2款之規定相符，應予准許等
    語。
二、抗告意旨略以：抗告人前於106年2月間犯業務侵占罪，經判
    處罪刑並宣告緩刑2年，其後又於109年3月底另犯詐欺取財
    罪，2罪已間隔逾3年之久，且上開2罪雖均屬財產犯罪類型
    ，然1罪為抗告人任職火鍋店時所犯，另1罪則為抗告人經由
    臉書社團認識告訴人而犯，其犯罪行為、動機、不法評價、
    犯罪手法、侵害法益對象均有不同，參以抗告人現有正當職
    業，若撤銷本件緩刑宣告，將致抗告人名譽、信用盡失，斷
    絕職業及社會關係，亦會使抗告人之家族成員在精神、物質
    生活上受到負面衝擊，令抗告人出監後自暴自棄，難以復歸
    正常生活，進而陷入反覆犯罪之循環，是本件應無撤銷緩刑
    宣告之必要，請撤銷原裁定，另為適法之裁定，以維抗告人
    之權益云云。
三、按刑法第75條之1第1項規定：「受緩刑之宣告而有下列情形
    之一，足認原宣告之緩刑難收其預期效果，而有執行刑罰之
    必要者，得撤銷其宣告：一、緩刑前因故意犯他罪，而在緩
    刑期內受六月以下有期徒刑、拘役或罰金之宣告確定者。二
    、緩刑期內因故意犯他罪，而在緩刑期內受六月以下有期徒
    刑、拘役或罰金之宣告確定者。...」是檢察官依刑法第75
    條之1第1項規定聲請撤銷緩刑，除須符合該條各款之要件外
    ，本條並採裁量撤銷主義，賦予法院撤銷與否之權限，特於
    第1項規定實質要件為「足認原宣告之緩刑難收其預期效果
    ，而有執行刑罰之必要」，供作審認之標準。亦即於上揭「
    得」撤銷緩刑之情形，法官應依職權本於合目的性之裁量，
    妥適審酌受刑人所犯前後數罪間，關於法益侵害之性質、再
    犯之原因、違反法規範之情節是否重大、受刑人主觀犯意所
    顯現之惡性及其反社會性等情，是否已使前案原為促使惡性
    輕微之被告或偶發犯、初犯改過自新而宣告之緩刑，已難收
    其預期之效果，而確有執行刑罰之必要，並就具體個案情形
    ，衡酌原宣告之緩刑是否難收其預期之效果，而確有執行刑
    罰之必要，資以決定該緩刑宣告是否應予撤銷。
四、經查：
　㈠本件抗告人因業務侵占案件，經臺灣臺北地方法院以107年度
    審簡字第2466號判決處有期徒刑6月，緩刑2年，該判決於10
    7年12月24日確定；緩刑期間自107年12月24日起至109年12
    月23日止。詎抗告人又於緩刑期內，接續於109年3月30日、
    3月31日、4月1日犯詐欺取財罪，經臺灣臺中地方法院以109
    年度簡字第1044號判處有期徒刑2月，於109年11月2日確定
    ，此有上開判決書、本院被告前案紀錄表等件在卷可稽（見
    原審卷第9至21頁；本院卷第17至19頁），堪認抗告人受緩
    刑之宣告而有緩刑期內因故意犯他罪，而在緩刑期內受有期
    徒刑6月以下宣告確定之事實，合於刑法第75條之1第1項第2
    款之規定。
　㈡本院衡諸抗告人於本案確定後，仍於緩刑期內故意再犯詐欺
    取財罪，其前、後案所犯罪行為雖異，然究其行為目的均係
    破壞他人對於財產管領之權益，謀求自身經濟利益，而造成
    他人財產上損失，僅其所用手段不同，抗告人前、後案侵害
    法益既同屬侵害他人財產法益性質之犯罪，足見其法治觀念
    淡薄，未因受刑事追訴及緩刑宣告而有所警惕、悔悟自省，
    亦未能養成尊重他人財產權之意識。原裁定就如何認定前案
    宣告之緩刑已難收預期效果，有執行刑罰之必要，經裁量後
    撤銷受刑人前案緩刑之宣告，業已詳敘所憑認定之理由，揆
    諸前揭說明，合於刑法第75條之1第1項第2 款所定之目的性
    裁量，經核尚無違法或不當。抗告意旨仍以前、後案之情節
    不同、及經濟因素為由，請求撤銷原裁定云云，為無理由，
    應予駁回。
據上論斷，應依刑事訴訟法第412條，裁定如主文。
中　　華　　民　　國　　110 　年　　4 　　月　　 1　　日
　　　　　　　  　刑事第二十三庭審判長法　官  許永煌
　　　　　　　　　　　　　　　　　    法　官  黃美文
　　　　　　　　　　　　　　　　　    法　官  雷淑雯
以上正本證明與原本無異。
不得再抗告。
                                      書記官  林立柏
中　　華　　民　　國　　110 　年　　4 　　月　 　1　　日